【裁判字號】    95,交聲,111
【裁判日期】    950313
【裁判案由】    聲明異議
【裁判全文】
臺灣臺中地方法院交通事件裁定        95年度交聲字第111號
原處分機關  交通部公路總局臺中區監理所臺中市監理站
聲明異議人
即受處分人  甲○○
上列聲明異議人因違反道路交通管理處罰條例案件，對於交通部
公路總局臺中區監理所臺中市監理站民國九十五年一月四日所為
之裁監稽違字第裁61-A5K302603、61-A5L101535、61-A5J404468
、61-AEU041451號處分，聲明異議，本院裁定如下：
    主    文
異議駁回。
    理    由
一、聲明意旨略以：聲明異議人即受處分人（下稱受處分人）甲
    ○○於九十四年十一月十六日、同年月十八日、同年月二十
    七日、同年月二十九日，駕駛車牌號碼ＦＴ－八三三號營業
    一般用大客車行經臺北市○○路○段時，被臺北市警察局以
    第A5K302603、A5L101535、A5J404468、A5J404468號舉發違
    反道路交通管理事件通知單告發「在設有禁止臨時停車標線
    處所臨時停車」，舉發違反法條－道路交通管理處罰條例第
    五十五條第一項第三款，各罰鍰新臺幣（下同）三百元整。
    惟受處分人係和欣汽車客運股份有限公司（下稱和欣客運公
    司）駕駛員，於警方舉發時係駕駛公司所有車牌號碼ＦＴ－
    八三三號營業班車，依公路主管機關核定之營業路線及設站
    處所停靠搭載旅客，並未違反汽車運輸業管理規則之規定，
    認臺北市警察局上開舉發並無理由，依法聲明異議云云。
二、按設有禁止臨時停車標誌、標線處所不得臨時停車；汽車臨
    時停車時，不得併排停車；汽車駕駛人，在設有禁止臨時停
    車標誌、標線處所，臨時停車者，或汽車駕駛人臨時停車併
    排停車者，處新臺幣三百元以上六百元以下罰鍰；本條例關
    於車輛所有人之處罰，如可歸責於車輛駕駛人者，處罰車輛
    駕駛人，道路交通安全規則第一百十一條第一項第三款、第
    五款，道路交通管理處罰條例第五十五條第一項第三款、第
    四款、第八十五條第二項分別定有明文。次按公路用地使用
    之申請程序、使用限制、設置位置及監督管理等事項之規則
    ，由交通部定之，公路法第七十九條第一項定有明文。交通
    部依公路法第七十九條之授權，訂定汽車運輸業管理規則，
    該規則第三十七條第一項第一、四款、第二項及第一百三十
    九條之一第三項分別規定：公路汽車客運業營運班車在市區
    ○○路線及設站地點，其行經市區○○路線及設站地點，基
    於維護當地交通秩序之需要，應與當地政府協議定之；經同
    意之營運路線及設站地點，當地政府如因實際需要得予調整
    變更，並應函請該管公路主管機關辦理；如發生爭議，報請
    上級機關核定之；臺灣省轄內公路汽車客運業之營運管理及
    處罰，由交通部委任交通部公路總局辦理；直轄市○○○路
    汽車客運業之營運管理及處罰，由交通部委辦直轄市政府辦
    理。又受處分人，不服道路交通管理處罰條例第八條主管機
    關所為之處罰，得於接到裁決書之翌日起二十日內，向管轄
    地方法院聲明異議；交通法庭認為聲明異議無理由者，應以
    裁定駁回之，道路交通管理處罰條例第八十七條第一項、道
    路交通案件處理辦法第十九條亦分別定有明文。
三、經查：
(一)、和欣客運公司原於臺北市承德站之旅客上下車站為臺北市○
    ○路○段五八號，並非承德路一段五四號，惟承德路一段五
    四、五六號及五八號為和欣客運公司租用之店面作為售票點
    ，該站係臺北市政府交通局於八十九年三月十七日依會勘決
    議辦理，有臺北市政府交通局八十九年三月十七日北市交二
    字第八九二○九四八五○○號函在卷可參。
(二)、嗣臺北市政府交通局於九十三年十一月二十二日以北市交二
    字第○九三三五五二五四○一號公告臺北車站週邊國道客運
    及公路客運路線設站管制區，有臺北市政府交通局九十三年
    十一月二十二日北市交二字第○九三三五五二五四○○號函
    、九十三年十一月二十二日北市交二字第○九三三五五二五
    四○一號公告附卷可佐。而和欣客運公司承德站即位於管制
    區內，該公司承德站撤銷係臺北市政府交通局依汽車運輸業
    管理規則第三十七條第一項第四款規定，除函報交通部外，
    亦函請其公路主管機關辦理許可證加註事宜。臺北市政府交
    通局於九十四年八月二日以北市交二字第○九四三三二三六
    五○○號函提報交通部，函文明訂路線調整自九十四年八月
    十六日實施，並於營運後路線調整定案後（預估為營運後四
    至五個月）辦理正式路線調整，惟考量部分業者有旅客移轉
    需要，若業者提出申請暫緩撤站，臺北市政府交通局給予三
    個月緩衝期，期滿後（即九十四年十一月十六日起）原上客
    站將予以撤除，亦有臺北市政府交通局九十四年八月二日北
    市交字第○九四三三二三六五○○號函在卷足參。
(三)、交通部以九十四年九月七日交路字第○九四○○四八○七一
    號函核復依該部公路總局意見辦理，即依公路總局九十四年
    八月十九日路監運字第○九四○○三五九八二號函「依汽車
    運輸業管理規則第三十七條第一項第四款規定同意辦理」，
    有上開函文附卷可憑。經臺北市政府交通局業已依法以函文
    通知和欣客運公司乙節，亦有該局九十四年九月十六日北市
    交二字第○九四三四一二七八○○號函在卷可參。是和欣客
    運公司原設承德路上客站位，於九十四年八月十六日即應撤
    銷，惟和欣客運公司於九十四年八月十五日依規定向臺北市
    政府交通局申請「臺北市－臺南市○○○路側上客站暫緩撤
    銷，經臺北市政府交通局於九十四年八月二十五日同意該公
    司申請二站（原承德路既有站位及國道客運總站）並行營運
    ，有臺北市政府交通局九十四年八月二十五日北市交二字第
    ○九四三三七八九四○○號函附卷可參。是臺北市政府交通
    局核可之最終撤站日期為九十四年十一月十五日，臺北市政
    府交通局並於營運初期路線試辦結束後，於九十四年十一月
    二十三日函請各公路主管機關辦理許可證加註事宜，此觀諸
    臺北市政府交通局九十四年十一月二十三日北市交二字第○
    九四三五二四○七○○號函自明。
(四)、為配合撤站事宜，臺北市政府交通局另於九十四年十一月十
    一日勘定和欣客運公司及阿囉哈汽車客運股份有限公司原設
    承德路一段五二至五八號間之公車停靠區塗銷及劃設禁止臨
    時停車紅線事宜，並經臺北市政府交通管制工程處於九十四
    年十一月十五日晚間塗銷上述站位之「公車停靠區」標線，
    且已劃設禁止臨時停車紅線等情，有臺北市政府交通局九十
    四年十一月十四日北市交二字第○九四三五○四一四○○號
    函及因應九十四年十一月十六日臺北車站管制區○○路客運
    禁止路邊上客塗銷站位標線會勘紀錄在卷可稽，並有臺北市
    政府警察局大同分局九十五年二月二十七日北市警同分交字
    第○九五三○九四五七○○號函暨所附具之於承德路一段五
    四號路況照片六張及現場圖乙張（設有禁止臨時停車紅線標
    線）附卷可稽。
(五)、準此，和欣客運公司於臺北市○○路○段五八號前設站之許
    可，既經臺北市政府交通局依前開法令之規定，於九十四年
    十一月十六日起撤銷，而該址並經該管機關於同年月十五日
    起劃設紅線禁止臨時停車，揆諸前開規定，和欣客運公司之
    大客車駕駛人即不得於前揭時間仍在上開設有禁止臨時停車
    紅線地點臨時停車供上、下客。本件受處分人仍持續駕駛上
    開大客車分別於上述時、地違法臨時停車供上、下客，其違
    反道路交通管制條例第五十五條第一項第三款規定之事實甚
    為明確。另本件受處分人雖非上開營業用大客車之所有人，
    惟本件違規行為係可歸責駕駛人之行為，依道路交通管理條
    例第八十五條第二項規定，應處罰汽車駕駛人即受處分人。
    綜上所述，交通部公路總局臺中區監理所臺中市監理站依法
    裁決並無不當，本件聲明異議核為無理由，應予駁回。
四、據上論斷，依道路交通管理處罰條例第八十七條第二項，道
    路交通案件處理辦法第十九條，裁定如主文。
中    華    民    國    95    年    3     月    13    日
                        臺灣臺中地方法院交通法庭
                                法  官  劉麗瑛
上正本證明與原本無異。
如不服本裁定，應於送達後五日內，向本院提出抗告狀。
                                書記官  游智凱
中    華    民    國    95    年    3     月    13    日


司法院資訊處製作；財團法人民間司法改革基金會備份。
